# 放弃债权的公允价值如何确定

提问人：xflcpa123 时间：2023-01-11 20:56:13
请教陈版及各位老师：
新债务重组规定：对联营企业或合营企业投资的成本，包括放弃债权的公允价值和可直接归属于该资产的税金等其他成本。如果A公司将打包的应收账款 2 亿元（包括 10 家应收客户），已计提坏账准备 1 亿元。置换B公司对全资子公司C公司的长投40%的股权（评估金额1.8亿元）。A公司确认长投时应按放弃债权的公允价值确定，请问如何确定放弃这 10 家应收客户款项的公允价值，需要对这 10 家客户逐家进行评估确定公允价值吗？还是有其他比较简单更具有操作性的方法确定放弃债权的公允价值。谢谢！

回答人：chenyiwei
参照财政部会计司于 2021 年 4 月发布的债务重组准则实施问答：“如果债权人与债务人间的债务重组是在公平交易的市场环境中达成的交易，放弃债权的公允价值通常与受让资产的公允价值相等，且通常不高于放弃债权的账面余额。”。
因此，在不能直接确定放弃债权本身的公允价值的情况下，可以用抵债资产的公允价值代替，但应有证据表明债权人未作出明显让步，且通常不高于放弃债权的账面余额（名义本金+累计有权收取去的利息、罚息等）。
就本案例而言，应对抵债获得的股权进行评估以确定其公允价值。